【裁判字號】    97,訴,3557
【裁判日期】    971119
【裁判案由】    懲治走私條例
【裁判全文】
臺灣臺中地方法院刑事判決              97年度訴字第3557號
公  訴  人  臺灣臺中地方法院檢察署檢察官
被      告  丁○○
選任辯護人  鄭志明律師
被      告  甲○○
選任辯護人  洪錫欽律師
            陳姿君律師
            朱坤棋律師
被      告  丙○○
選任辯護人  周平凡律師
被      告  戊○○
            庚○○
            辛○○
上  一  人
選任辯護人  邱基祥律師
被      告  乙○○
            己○○
上  一  人
選任辯護人  廖志堯律師
上列被告因懲治走私條例案件，經檢察官提起公訴（97年度偵字
第11631 、13020 、20021 號），本院判決如下：
    主  文
丁○○犯藏匿走私物品罪，處有期徒刑伍月，如易科罰金，以新
臺幣壹仟元折算壹日；緩刑貳年，緩刑期間付保護管束，並向指
定之公益團體、地方自治團體或社區提供肆拾小時之義務勞務。
扣案之ANYCALL 牌行動電話壹支（含門號00000000000 號SIM 卡
壹張），沒收。
甲○○共同犯走私罪，處有期徒刑拾月，併科罰金新臺幣拾萬
元，罰金如易服勞役，以新臺幣壹仟元折算壹日。扣案之大陸地
區香菇伍佰貳拾捌箱（30公斤裝壹佰箱、20公斤裝肆佰貳拾柒箱
、23公斤裝壹箱）、大陸地區豬腳筋肆拾伍箱（20公斤裝）、NO
KIA 牌行動電話壹支（含門號0000-000000 號SIM 卡壹張）、SA
MSUNG 牌行動電話壹支（含門號00000000000 號SIM 卡壹張），
均沒收。又共同犯走私罪，處有期徒刑拾月，併科罰金新臺幣
拾萬元，罰金如易服勞役，以新臺幣壹仟元折算壹日。應執行有
期徒刑壹年陸月，併科罰金新臺幣伍拾萬元，罰金如易服勞役，
以新臺幣壹仟元折算壹日；緩刑伍年，並向公庫支付新臺幣壹佰
萬元。扣案之大陸地區香菇伍佰貳拾捌箱（30公斤裝壹佰箱、20
公斤裝肆佰貳拾柒箱、23公斤裝壹箱）、大陸地區豬腳筋肆拾伍
箱（20公斤裝）、NOKIA 牌行動電話壹支（含門號0000-00000 0
號SIM 卡壹張）、SAMSUNG 牌行動電話壹支（含門號0000000000
0 號SIM 卡壹張），均沒收。
丙○○共同犯走私罪，處有期徒刑拾月，併科罰金新臺幣拾萬
元，罰金如易服勞役，以新臺幣壹仟元折算壹日；緩刑伍年，並
向公庫支付新臺幣伍拾萬元。扣案之大陸地區香菇伍佰貳拾捌箱
（30公斤裝壹佰箱、20公斤裝肆佰貳拾柒箱、23公斤裝壹箱）、
大陸地區豬腳筋肆拾伍箱（20公斤裝）、NOKIA 牌行動電話壹支
（含門號0000-000000 號SIM 卡壹張）、SAMSUNG 牌行動電話壹
支（含門號00000000000 號SIM 卡壹張），均沒收。
戊○○共同犯運送走私物品罪，處有期徒刑月，如易科罰金，
以新臺幣壹仟元折算壹日。扣案之MOTOROLA牌行動電話壹支（含
門號0000-000000 號SIM 卡壹張），沒收。又共同犯運送走私物
品罪，處有期徒刑月，如易科罰金，以新臺幣壹仟元折算壹日
。扣案之MOTOROLA牌行動電話壹支（含門號0000-000000 號SIM
卡壹張），沒收。應執行有期徒刑伍月，如易科罰金，以新臺幣
壹仟元折算壹日；緩刑貳年，緩刑期間付保護管束，並向指定之
公益團體、地方自治團體或社區提供肆拾小時之義務勞務。扣案
之MOTOROLA牌行動電話壹支（含門號0000-000000 號SIM 卡壹張
），沒收。
庚○○共同犯運送走私物品罪，處有期徒刑月，如易科罰金，
以新臺幣壹仟元折算壹日；緩刑貳年，緩刑期間付保護管束，並
向指定之公益團體、地方自治團體或社區提供肆拾小時之義務勞
務。扣案之MOTOROLA牌行動電話壹支（含門號0000-000000 號
SIM 卡壹張），沒收。
辛○○共同犯走私罪，處有期徒刑壹年，併科罰金新臺幣伍拾萬
元，罰金如易服勞役，以新臺幣壹仟元折算壹日。又共同犯銷售
走私物品罪，處有期徒刑陸月，併科罰金新臺幣拾萬元，罰金
如易服勞役，以新臺幣壹仟元折算壹日。扣案之大陸地區香菇絲
壹佰伍拾箱（22公斤裝計壹佰肆拾伍箱、19公斤裝計伍箱），均
沒收。應執行有期徒刑壹年月，併科罰金新臺幣陸拾萬元，罰
金如易服勞役，以新臺幣壹仟元折算壹日。扣案之大陸地區香菇
絲壹佰伍拾箱（22公斤裝計壹佰肆拾伍箱、19公斤裝計伍箱），
均沒收。
乙○○共同犯銷售走私物品罪，處有期徒刑陸月，併科罰金新臺
幣拾萬元，有期徒刑如易科罰金，罰金如易服勞役，均以新臺
幣壹仟元折算壹日。扣案之大陸地區香菇絲壹佰伍拾箱（22公斤
裝計壹佰肆拾伍箱、19公斤裝計伍箱），均沒收。
己○○共同犯銷售走私物品罪，處有期徒刑伍月，如易科罰金，
以新臺幣壹仟元折算壹日；緩刑貳年，緩刑期間付保護管束，並
向指定之公益團體、地方自治團體或社區提供陸拾小時之義務勞
務。扣案之大陸地區香菇絲壹佰伍拾箱（22公斤裝計壹佰肆拾伍
箱、19公斤裝計伍箱），均沒收。
    事  實
一、甲○○（綽號王仔）、丙○○（綽號吳董）與臺灣地區不詳
    漁船船員、大陸地區真實姓名年籍不詳之「張昌平」、綽號
    「落腳」之成年男子等人均明知大陸地區香菇、豬腳筋均係
    禁止輸入之管制進口物品，且1 次私運之重量超過1,000 公
    斤者，屬於行政院依懲治走私條例第2 條第3 項規定公告之
    「管制物品項目及數額」丙項所列之管制進口物品，不得私
    運進口，竟共同基於自大陸地區私運管制物品進口之犯意聯
    絡，經甲○○向大陸地區人士「張昌平」接洽購買大陸地區
    香菇、豬腳筋等管制進口物品後，再由綽號「落腳」之男子
    負責安排將大陸地區香菇、豬腳筋載運至大陸地區福建省東
    山島之不詳漁港碼頭，旋於民國97年5 月6 日上午7 時47分
    許，由綽號「落腳」之大陸地區人士撥打丙○○持用之門號
    0000-000000 號行動電話，告知丙○○，再由丙○○於同年
    月8 日，安排漁船自大陸地區福建省東山島之不詳漁港，載
    運大陸地區香菇528 箱（30公斤裝100 箱、20公斤裝427 箱
    、23公斤裝1 箱）、大陸地區豬腳筋45箱（20公斤裝），於
    同年月10日運抵臺南縣將軍鄉之將軍漁港，再由丙○○安排
    不詳臨時工，在將軍漁港冰場附近某處，將上開大陸地區香
    菇、豬腳筋，自該不詳漁船搬運上岸，而共同自大陸地區私
    運管制物品進口逾公告數額。
二、戊○○（綽號東東）及庚○○（綽號阿海）亦均明知上開大
    陸地區香菇、豬腳筋均係私運管制進口之物品，竟仍共同基
    於運送走私物品之犯意聯絡，由戊○○以新臺幣（下同）16
    ,000 元 之代價受僱於甲○○，庚○○再以2,000 元之代價
    受僱於戊○○，二人於同年5 月11日16時許，由戊○○駕駛
    租來之車牌號碼235-HX號大貨車搭載庚○○南下，於同日22
    時30分許抵達臺南縣麻豆交流道等候，俟甲○○指派之不詳
    人士前來引導至臺南縣將軍鄉之將軍漁港附近某工寮，將上
    開大陸地區香菇、豬腳筋裝載上車後，戊○○與庚○○再駕
    車前往臺南縣將軍鄉省道台17線公路某處搭載甲○○，並由
    丙○○駕車帶路，引導戊○○等人至臺南科學園區附近，而
    共同運送管制進口之走私物品。
三、丁○○明知上開大陸地區香菇、豬腳筋均係私運管制進口之
    物品，竟仍基於藏匿走私物品之犯意，於97年5 月12日凌晨
    2 時許，經甲○○以其持用之門號00000000000 號行動電話
    ，撥打丁○○持用之門號00000000000 號行動電話，聯繫洽
    借倉庫寄放上開大陸地區香菇、豬腳筋後，丁○○當場同意
    提供其弟呂財安所有，位於臺南市○○區○○路389 號旁之
    鐵皮屋，再由甲○○與戊○○、庚○○於同日上午某時，將
    上開大陸地區香菇、豬腳筋運抵上址鐵皮屋倉庫內，而藏匿
    管制進口之走私物品。嗣於同年5 月12日中午12時許，戊○○與庚○○在上址鐵皮屋內搬運及拆裝上開走私進口之大陸
    地區香菇及豬腳筋時，為警當場查獲，並扣得大陸地區香菇
    527 箱（30公斤裝計100 箱、20公斤裝計427 箱）、大陸地
    區豬腳筋45箱（20公斤裝）、甲○○所有供犯罪使用之門號
    0000-000000 號NOKIA 牌行動電話、門號00000000000 號SA
    MSUNG 牌行動電話、戊○○所有供犯罪使用之門號0000-000
    000 號MOTOROLA牌行動電話各1 支。再於同年5 月12日16時
    30分許，在臺南市安平區○○○街95巷14號丁○○住處，扣
    得大陸地區香菇1 箱（23公斤裝）、丁○○所有供犯罪所用
    之門號00000000000 號ANYCALL 牌行動電話1 支、另案犯罪
    所用之正浩企業有限公司發票章1 顆、帳單明細1 張等物。
四、甲○○（綽號王仔）、辛○○與臺灣地區之不詳漁船船員、
    大陸地區之真實姓名年籍不詳之「張昌平」等人均明知大陸
    地區香菇絲係不准輸入之管制進口物品，且1 次私運之重量
    超過1,000 公斤者，屬於行政院依懲治走私條例第2 條第3
    項規定公告之「管制物品項目及數額」丙項所列之管制進口
    物品，不得私運進口，竟共同基於自大陸地區私運管制物品
    進口之犯意聯絡，先由辛○○於97年3 、4 月間前往大陸地
    區向大陸地區人士「張昌平」洽購大陸地區香菇絲後，再由
    「張昌平」以電話聯繫甲○○，以漁船私運方式自大陸地區
    之不詳漁港碼頭，載運大陸地區香菇絲約5 百餘箱（均18公
    斤裝【起訴書誤載為20公斤裝】），並於同年4 月中旬某日
    運抵臺南縣將軍鄉之將軍漁港，而共同自大陸地區私運管制
    物品進口逾公告數額。
五、戊○○與另名姓名年籍不詳之成年捆工亦均明知上開大陸地
    區香菇絲均係私運進口之物品，竟仍共同基於運送走私物品
    犯意聯絡，以新臺幣16,000元之代價受僱於甲○○，且於同
    年4 月15日由戊○○駕駛大貨車，前往臺南縣將軍鄉之將軍
    漁港附近省道台17線公路某處，將上開大陸地區香菇絲約5
    百餘箱裝載上車後，再運送前往辛○○所租用位於臺北縣三
    重市○○○街某處之冷凍倉庫，而共同運送管制進口之走私
    物品。
六、乙○○於97年5 月17日，在其位於臺北縣大同區○○街46號
    店內，向自稱「林先生」之人以每公斤100 元之價格購買他
    人私運進口之大陸地區香菇絲200 箱（22公斤裝計145 箱、
    19公斤裝計55箱），並放置於桃園地區某處之冷凍倉庫內。
    辛○○、乙○○夫妻與己○○均明知上開大陸地區香菇絲係
    私運管制進口之物品，竟共同基於銷售走私物品之犯意聯絡
    ，先由乙○○於97年5 月19日13時44分許，以門號0000-000
    000 號行動電話，撥打己○○持用之0000-000000 號行動電
    話，向己○○借用其向裕國冷凍冷藏股份有限公司（下稱裕
    國公司）所承租位於臺中市西屯區○○○路3 號之倉位，供
    藏放上開大陸地區香菇絲，並委託己○○伺機代為銷售；辛○○再於同日13時49分及14時許，以上開0000-000000 號行
    動電話聯絡綽號「阿山」（真實姓名年籍不詳）之貨車司機
    ，於同日自桃園地區之冷凍倉庫運送上開大陸地區香菇絲共
    200 箱至裕國公司冷凍庫藏匿。己○○嗣於97年5 月29日，
    以每公斤180 元至250 元之價格，利用貨運寄送方式，銷售
    上開大陸地區香菇絲50箱（19公斤裝）予新竹縣竹北市之「
    華冠行」，而共同銷售管制進口之走私物品。嗣於97年5 月
    30日上午10時許，為警在上址裕國公司冷凍庫查獲，並扣得
    辛○○及乙○○所有之大陸地區香菇絲150 箱（22公斤裝計
    145 箱、19公斤裝計5 箱）、己○○所有之大陸地區香菇絲
    20箱（19公斤裝）、大陸地區扁菇10箱（20公斤裝）等物。
    理  由
一、認定犯罪事實所憑之證據及理由
  (一)被告丁○○、甲○○、丙○○、戊○○、庚○○、己○○對
    於上開犯罪事實均坦承不諱。
  (二)被告乙○○坦承其寄放200 箱香菇絲於被告己○○向裕國公
    司承租之冷凍庫，及其委託被告己○○代為銷售19公斤裝之
    香菇絲50箱之事實。
  (三)並有保安警察第三總隊第一大隊97年5 月12日搜索扣押筆錄
    、扣押物品目錄表各2 份、臺南縣安平區○○路389 號旁鐵
    皮屋現場查獲照片12張、被告丁○○住處查獲照片2 張、行
    政院農業委員會農糧署97年5 月21日農糧生字第0971034131
    號函附「本會各協助鑑定小組與查緝單位間電傳通聯單」1
    紙、被告戊○○持用之門號0000-000000 號行動電話通聯紀
    錄1 份、臺中縣大甲鎮公所「97年度走私進口農產品銷毀處
    理計畫走私物銷毀提領清冊」影本2 張、高雄關稅局點收各
    機關部隊移交緝獲走私物品運輸工具扣押收據影本1 張、被
    告丙○○所持用門號0000-000000 號行動電話及被告甲○○
    所持用門號0000-000000 號行動電話之通訊監察譯文、本院
    97年聲監字第344 號通訊監察書影本、97年聲監字第398 號
    通訊監察書影本、97年聲監續字第186 號監察書影本各1 份
    在卷可稽。
  (四)復有保安警察第三總隊第一大隊97年5 月30日搜索扣押筆錄
    、扣押物品目錄表各1 份、裕國公司客戶別庫存異動明細表
    2 張、裕國公司現場查獲照片10張、被告辛○○入出境資料
    1 份、本院97年聲監字第379 號通訊監察書影本、被告乙○○、辛○○共同持用之門號0000-000000 號行動電話通訊監
    察譯文各1 份在卷可稽。
  (五)另有警方於97年5 月12日下午12時許，在臺南市○○區○○
    路389 號旁鐵皮屋查獲之大陸地區香菇527 箱（30公斤裝計
    100 箱、20公斤裝計427 箱）、大陸地區豬腳筋45箱（20公
    斤裝）、甲○○所有供犯罪使用之門號0000-000000號NOKIA
    牌行動電話、門號00000000000 號SAMSUNG 牌行動電話各1
    支、戊○○所有供犯罪使用之門號0000-000000 號MOTOROLA
    牌行動電話1 支；再於同年5 月12日16時30分許，在臺南市
    安平區○○○街95巷14號丁○○之住處，扣得之大陸地區香
    菇1 箱（23公斤裝）、丁○○所有供犯罪所用之門號000000
    00000 號ANYCALL 牌行動電話1 支；及於97年5 月30日上午
    10時許，在裕國公司冷凍庫查獲屬於辛○○及乙○○所有之
    大陸地區香菇絲150 箱（22公斤裝計145 箱、19公斤裝計5
    箱）等物扣案可資佐證。
二、對被告辯解之判斷：
  (一)被告辛○○、乙○○矢口否認上開犯行，被告辛○○辯稱：
    其於97年3 月31日到大陸是單純訪友，並沒有去福州看貨，
    其沒有與被告甲○○共同走私大陸地區香菇絲云云；被告乙○○辯稱：自稱「林先生」之人說會開發票給伊，伊不知道
    查扣的香菇絲係從大陸地區私運進口的云云。
  (二)證據能力部分：
  1.按被告以外之人於檢察事務官、司法警察官或司法警察調查
    中所為之陳述，與審判中不符時，其先前之陳述具有較可信
    之特別情況，且為證明犯罪事實存否所必要者，得為證據，
    刑事訴訟法第159 條之2 定有明文。證人即共同被告己○○
    於本院審理時雖證稱：被告乙○○寄放的香菇絲可能是大陸
    或泰國生產的云云，惟其於97年5 月30日警詢中就上開香菇
    絲之產地是大陸地區一事已供述甚詳。證人己○○就此部分
    之供述於警詢中及本院審理時有前後不符之情形，本院審酌
    其於警詢中之證述距案發日較近，當時記憶自較深刻，不致
    因時隔日久而遺忘案情；且較無來自被告同庭在場之壓力而
    為避重就輕之陳述，或事後串謀而故為迴護被告之機會，揆
    諸上開說明，其於警詢中所為之證述，客觀上應具有較可信
    之特別情況，且亦為證明犯罪事實存否所必要，依上揭規定
    ，自有證據能力。
  2.按被告以外之人於偵查中向檢察官所為陳述，除顯有不可信
    之情況者外，得為證據，同法第159 條之1 第2 項定有明文
    。偵查中對被告以外之人（包括證人、鑑定人、告訴人、被
    害人及共同被告等）所為之偵查筆錄，或被告以外之人向檢
    察官所提之書面陳述，性質上均屬傳聞證據。惟現階段刑事
    訴訟法規定檢察官代表國家偵查犯罪、實施公訴，依法其有
    訊問被告、證人及鑑定人之權，證人、鑑定人且須具結，而
    實務運作時，檢察官偵查中向被告以外之人所取得之陳述，
    原則上均能遵守法律規定，不致違法取供，其可信度極高，
    職是，被告以外之人前於偵查中已具結而為證述，除反對該
    項供述得具有證據能力之一方，已釋明「顯有不可信之情況
    」之理由外，不宜以該證人未能於審判中接受他造之反對詰
    問為由，即遽指該證人於偵查中之陳述不具證據能力。證人
    即共同被告甲○○於檢察官偵查中所為之陳述（見97年度偵
    字第13020 號卷第62、63頁），其未曾提及檢察官在偵查時
    有不法取供之情形，雖被告辛○○之選任辯護人邱基祥律師
    主張：證人甲○○於羈押期間體重驟減20公斤，並有服用精
    神科藥物，又於偵查中一再聲請交保，其於當時精神狀況下
    所為之陳述應無證據能力云云，惟觀證人甲○○於97年8 月
    27日之偵訊筆錄，其就犯罪時間、地點及私運進口後，如何
    運送至被告辛○○所承租之倉庫均為具體詳實之陳述，此有
    該次偵訊筆錄在卷可稽，尚難認其當時有何精神異常之狀況
    ，依上說明，選任辯護人邱基祥律師上開主張應無理由，證
    人甲○○於偵查中之證言應具有證據能力。
  (三)證人即共同被告甲○○於本院97年11月5 日審理時具結證稱
    ：「97年3 、4 月間，有從大陸東山港走私（香菇絲），我
    是在台負責接貨的。這批貨是張昌平的，張昌平叫我走私進
    來給辛○○。我記得他說香菇絲500 箱，每箱18公斤。....
    這個是大陸的香菇。..... 我叫戊○○開貨車去台十七線接
    貨，然後送過去（交給辛○○）。貨大約是晚上進來的，我
    叫戊○○將貨載送到臺北縣三重市○○○街冷凍庫。是張昌
    平叫我直接送到三重中興北街的冷凍庫。戊○○也是送貨到
    該地點。貨品到了之後，沒有跟辛○○聯繫，..... 我們將
    東西放在中興北街冷凍庫那邊，至於何人拿走，我不曉得。
    」等語，經核與其於97年8 月27日偵訊時具結證稱：「（97
    年4 月中旬）在台十七線那邊，貨是辛○○自己去大陸看的
    ，何時去看的我不曉得，他看完貨之後，是張昌平和我聯絡
    的，臨時打我持用的大陸門號，他跟我說有一批貨，幾件我
    忘記了，說是要送給辛○○的，張昌平說貨到叫我送給辛○○。時間我忘了，日期應該是4 月中旬，司機是我找的，我
    找東東就是戊○○，他帶另一位捆工，我自己坐高鐵下來，
    那次我坐高鐵坐到嘉義，再從高鐵嘉義站那裡坐計程車到台
    十七線派出所附近，在那裡等戊○○把貨裝好，裝好後我就
    坐戊○○的車一起將那批大陸走私的香菇絲載到臺北縣三重
    市○○○路辛○○所承租的冷凍倉庫，辛○○在那邊等我們
    ，卸完貨我們就走了，..... （這趟走私的大陸香菇）差不
    多500 件，小件、18公斤裝的。」等語大致相符。雖證人甲○○於本院97年11月5 日審理時另稱：該批香菇絲是大陸那
    邊的人去挑的，其於97年8 月27日偵訊時證稱上開大陸香菇
    絲是辛○○自己去大陸看貨的，是因為以前賣走私香菇的人
    都是自己去大陸看貨，其才這樣回答，至於本件辛○○有無
    去大陸看貨，其不曉得云云。惟本院審酌檢察官偵訊之日期
    較案發日期較接近，按理當時證人甲○○之記憶應較為清晰
    ，再參酌被告甲○○於本院97年11月5 日審理時曾一度以「
    其與被告辛○○係朋友關係，如作證將感到為難」為由拒絕
    證言等情狀，足認本院審理中因被告辛○○在場，以致證人
    甲○○之證詞有所保留，應以其偵查中之證述較為可信。
  (四)被告辛○○確曾於97年3 月31日經由金門前往大陸地區，並
    於同年4 月3 日返回臺灣；又被告甲○○曾於97年4 月15日
    20時5 分許，以其持用門號0000-000000 號行動電話撥打被
    告戊○○持用門號0000-000000 號行動電話，內容略為「東
    東今天有，趕快下來」、「現在下去12點會到嘛」，而被告
    戊○○持用之上開行動電話於同日23時55分20秒與被告甲○○通話時，其行動電話基地台位址確係在臺南縣將軍鄉將富
    村等事實，有被告辛○○入出境資料及上開通訊監察譯文、
    0000-000000 行動電話之通聯紀錄在卷可稽。此足以佐證被
    告甲○○證稱被告辛○○於97年3 、4 月間親赴大陸看貨，
    及其曾於97年4 月中旬，僱用被告戊○○載運走私之大陸香
    菇絲給被告辛○○等情確與事實相符，被告辛○○與甲○○
    共同私運大陸地區香菇絲進口之犯行，堪以認定。
  (五)證人即共同被告己○○於97年5 月30日警詢時供稱：「（問
    ：上述查扣之大陸香菇、香菇絲為何人所有？）答：其中14
    5 箱22公斤裝及5 箱19公斤裝的香菇絲均為辛○○所有，另
    外10箱20公斤裝的香菇（扁菇）及20箱19公斤裝的香菇絲均
    為我所有。（問：為何其中辛○○所有的150 箱大陸香菇絲
    會在該處？）答：因為目前市場滯銷，所以辛○○才會寄放
    在該處委託我幫忙寄賣。（問：辛○○總共委託你多少香菇
    絲？何時委託？何人委託？你幫他售出多少香菇絲？）答：
    辛○○總共委託我共計200 箱，經我檢視我在裕國冷凍之出
    貨明細，係於97年5 月19日由辛○○之妻「阿娟」委託的，
    並於5 月29日幫他售出50箱19公斤裝的大陸香菇絲。....（
    問：你如何分辨本案查扣之香菇絲、香菇都是大陸生產？）
    答：只要香菇或香菇絲壓成塊狀，然後再裝箱的都是大陸物
    品。」等語；且證人己○○於本院97年11月5 日審理時具結
    證稱：被告乙○○於97年5 月間寄放一些香菇絲在其向裕國
    公司承租的冷凍庫，並叫其代為處理，後來其有轉寄50箱給
    一位客戶，97年度偵字第13020 號卷第49頁所附之電話譯文
    （按：即通話時間為97年5 月19日15時17分之通訊監察譯文
    ，內容詳見下述）是其與被告乙○○的對話，當時這樣說是
    因為乙○○買的貨品有問題等語。經核其於本院審理時之證
    述與其警詢中之供述大致相符；至於其在本院審理中另陳稱
    『扣案之香菇絲可能是大陸或是泰國的，市面上很多這種香
    菇絲，無從判斷是合法或是非法的』乃屬避重就輕之詞，客
    觀上較不可信，已詳如前述，此部分應以其警詢中之供述為
    可採。
  (六)卷附被告乙○○與辛○○共同持用之0000-000000 號行動電
    話於97年5 月19日之通訊監察譯文內容摘要如下：
  1.被告辛○○（Ａ）於13時49分許，與真實姓名不詳綽號「阿
    山」之貨運司機（Ｂ）持用之0000-000000 號行動電話通話
    ，內容為：「（Ａ）有空嗎？（Ｂ）有啊。（Ａ）你幫我跑
    一趟臺中，你那可以載多重？（Ｂ）最多3~4 噸，上次曾經
    載過絲仔200 件。（Ａ）我那有一組198 件，不過是22KG的
    ，4 噸。（Ｂ）沒關係，我晚上再出發。要臺中一樣那主嗎
    ？（Ａ）不同，晚上到可以嗎？（Ｂ）沒關係我有ETC 。（
    Ａ）正常是3 噸半。（Ｂ）我載重不會亂開。（Ａ）要安全
    ，你何時要出發？（Ｂ）等下過去，不用來我這。（Ａ）桃
    園你知道嗎，陳小姐那。（Ｂ）德川春日路那。（Ａ）知道
    就好不用講那麼多，我等下傳真過去，你幫我載過去那裡。
    （Ｂ）好。」；被告辛○○又於同日14時許，撥打「阿山」
    上開電話稱：「（Ａ）你出發沒？（Ｂ）出發了。（Ａ）你
    去一下子空車出來，沒動作再進去。（Ｂ）好，了解。」。
  2.被告乙○○（Ａ）於14時46分許與綽號「阿山」（Ｂ）持用
    之上開行動電話通話內容：「（Ｂ）大姐我到了。（Ａ）哪
    邊？（Ｂ）冷庫。（Ａ）鄭先生也有過去啊。（Ｂ）我有看
    到，他會先走，然後我會回頭來載。（Ａ）單子在他那裡，
    9 點半以前。（Ｂ）好，你先跟鄭先生講一下我要載什東西
    。（Ａ）我跟陳小姐講。（Ｂ）住址也在他那裡？（Ａ）住
    址在鄭先生那裡。（Ｂ）好我知道。」。
  3.被告乙○○（Ａ）於15時17分許，撥打電話給被告己○○使
    用之0000-000000 號行動電話，通話內容為：「（Ａ）現在
    就是19公斤的90件，22公斤110 件。（Ｂ）做四版。（Ａ）
    我不知道，我叫他今天下去。（Ｂ）你叫台輪司機分成四版
    ，19公斤2 版，22公斤的2 版。（Ａ）我跟司機講。（Ｂ）
    現在是發生什事情？（Ａ）現在是『屎會挫』，王八蛋被收
    押。（Ｂ）這樣喔。（Ａ）結果之前載貨那司機，因為「長
    腳」也有著到，因為司機都載到迪化街而且都載給我們。（
    Ｂ）快移啊。（Ａ）之前倉庫他們都知道，今天中午就吃不
    下，買命，財產都在那，因為上禮拜就有風聲。（Ｂ）我下
    禮拜版的要出怎樣出？（Ａ）我還有放在那裡，我叫他寄。
    （Ｂ）10箱寄我家。（Ａ）之前上禮拜因為阿木放跟我們同
    一間倉庫，他都有載走。（Ｂ）趕快移走，包括帳單。（Ａ
    ）好。（Ｂ）先分散一下。」。
  4.綽號「阿山」之貨運司機於19時01分許，撥打給被告乙○○
    ，通話內容為：「（Ｂ）我阿山，我已經到臺中了，你的收
    貨主是誰，我要載給誰？（Ａ）己○○。（Ｂ）我到這裡是
    裕國冷庫。（Ａ）對，你說要卸給己○○他就知道了。（Ｂ
    ）好我知道。」。
  (七)被告乙○○另以其持用之0000-000000 號行動電話於97年5
    月19日13時55分許，撥打00-0000000給「陳小姐」（此人應
    係桃園地區冷凍庫之員工），其通訊監察譯文內容為：「（
    Ａ）陳小姐你們幾點休息？（Ｂ）我7 點男生5 點。（Ａ）
    因為我要去疊貨，疊一些走。（Ｂ）阿邦不是會來？（Ａ）
    阿邦要先載扁的。（Ｂ）你要再叫車子來就對了。（Ａ）對
    ，我要再一些「切的」走，你記得資料要銷掉，因為他們那
    邊，你應該知道。（Ｂ）好。」
  (八)由上開通訊監察之通話內容觀之，被告辛○○先於電話中指
    示綽號「阿山」之貨運司機到位於桃園地區之冷凍庫載貨，
    並告知此次載運貨品「絲仔」（指香菇絲）之數量及重量，
    復要求「阿山」抵達冷凍庫後『先空車出來，沒動作再進去
    』；而被告辛○○與「阿山」通話後，即親自到位於桃園之
    冷凍庫與「阿山」會合，且「阿山」確於辛○○離開後，再
    回頭到冷凍庫載貨，凡此異常之舉動，顯係出於逃避查緝之
    目的，足證被告辛○○知悉該批香菇絲係非法私運進口之物
    品。再者，被告甲○○於97年5 月12日為警查獲後，經臺灣
    臺中地方法院檢察署檢察官於97年5 月13日向本院聲請羈押
    獲准，是被告乙○○與被告己○○於97年5 月19日電話中所
    述「王八蛋被收押」等語，顯係指被告甲○○為本院裁准羈
    押一事，再佐以被告乙○○於電話中向「陳小姐」稱：『你
    記得資料要銷掉』等情，足證被告乙○○、辛○○於知悉被
    告甲○○等人已遭警方查獲後，急於將渠等存放在桃園地區
    冷凍庫之大陸香菇絲移置於被告己○○向裕國公司承租之冷
    凍庫，並委託被告己○○代為銷售，以逃避檢警查緝；而被
    告己○○於電話中復向乙○○表示「趕快移走，包括帳單」
    等語，足證其三人就該批香菇絲係走私進口之物品均知之甚
    詳。綜上所述，被告辛○○、乙○○、己○○共同基於犯意
    聯絡，推由被告己○○銷售走私進口之大陸香菇絲之犯行，
    應堪以認定。
三、論罪科刑之理由
  (一)按行政院於97年2 月27日修正公告之管制物品項目及其數額
    丙項（管制進口物品）第5 款規定「一次私運下列物品之一
    項或數項，其總額由海關照緝獲時之完稅價格計算，超過新
    臺幣10萬元者（外幣按當時辦理外匯銀行買進價格折算）或
    重量超過1,000 公斤者：五、原產地為大陸地區而未經主管
    機關公告准許輸入之海關進口稅則第一章至第八章所列之物
    品、稻米、稻米粉、花生、茶葉、種子（球）」；而「乾香
    菇」及「冷凍豬筋」，依據「中華民國輸出入貨品分類表」
    之規定，其稅則號分別為「0712.39.20」號及「0206.49.10
     」 ，屬於「中華民國海關進口稅則」第七章之「食用蔬菜
    及部分根菜與塊莖菜類」及第二章「肉及食用雜碎」之管制
    進口物品，有海關進口稅則及輸出入貨品分類表在卷可參。
    次按自大陸地區私運物品進入臺灣地區，或自臺灣地區私運
    物品前往大陸地區者，以私運物品進口、出口論，適用本條
    例規定處斷，為懲治走私條例第12條所明定。再按自大陸地
    區私運物品進入臺灣地區，或自臺灣地區私運物品前往大陸
    地區者，以私運物品進口、出口論；又自淪陷區（大陸地區
    ）私運物品進入本國自由地區（臺灣地區）者，或自本國自
    由地區私運物品前往淪陷區，其所私運之物品以管制物品論
    ，除屬於甲項及乙項之物品不限數額外，其餘以私運一項或
    數項，其總額由海關比照緝獲時之完稅價格計算，超過新臺
    幣10萬元或重量達1,000 公斤者，以管制進出口物品論，最
    高法院88年度台上字第5853號、92年度台上字第6765號判決
    可資參照。本件被告甲○○、丙○○於97年5 月間私運進口
    之大陸地區香菇及豬腳筋，其總額已超過1,000 公斤，縱私
    運之豬腳筋僅900 公斤，仍無礙於懲治走私條例第2 條第1
    項、第12條之自大陸地區私運管制物品進口逾公告數額罪之
    成立，均先敘明。
  (二)所犯法條：
  1.被告甲○○就犯罪事實一、四所為，均係犯懲治走私條例第
    2 條第1 項、第12條之自大陸地區私運管制物品進口逾公告
    數額罪。其運送走私物品之低度行為，為自大陸地區私運管
    制物品進口逾公告數額之高度行為所吸收，不另論罪。
  2.被告丙○○所為，係犯懲治走私條例第2 條第1 項、第12
    條之自大陸地區私運管制物品進口逾公告數額罪。
  3.被告戊○○就犯罪事實一、五所為，均係犯懲治走私條例第
    3 條第1 項之運送走私物品罪。
  4.被告庚○○所為，係犯懲治走私條例第3 條第1 項之運送走
    私物品罪。
  5.被告丁○○所為，係犯懲治走私條例第3 條第1 項之藏匿走
    私物品罪。
  6.被告辛○○就犯罪事實四所為，係犯懲治走私條例第2 條第
    1 項、第12條之自大陸地區私運管制物品進口逾公告數額罪
    。又其就犯罪事實六所為，係犯懲治走私條例第3 條第1 項
    之銷售走私物品罪；其所為運送及藏匿走私物品之低度行為
    ，為銷售走私物品之高度行為所吸收，均不另論罪。
  7.被告乙○○所為，係犯懲治走私條例第3 條第1 項之銷售走
    私物品罪。其所為運送及藏匿走私物品之低度行為，為銷售
    走私物品之高度行為所吸收，均不另論罪。
  8.被告己○○所為，係犯懲治走私條例第3 條第1 項之銷售走
    私物品罪。其所為運送及藏匿走私物品之低度行為，為銷售
    走私物品之高度行為所吸收，均不另論罪。
  (三)共同正犯
    被告甲○○、丙○○與「張昌平」等人間，就犯罪事實一之
    罪；被告戊○○與庚○○間，就犯罪事實二之罪；被告甲○○、辛○○與「張昌平」等人間，就犯罪事實四之罪；被告
    戊○○與不詳姓名之成年捆工間，就犯罪事實五之罪；被告
    辛○○、乙○○、己○○就犯罪事實六之罪，各有犯意聯絡
    及行為分擔，俱應論以共同正犯。
  (四)分論併罰
  1.被告甲○○先後2 次自大陸地區私運管制物品進口逾公告數
    額之犯行，犯意各別，行為互殊，應予分論併罰。
  2.被告戊○○先後2 次運送走私物品之犯行，犯意各別，行為
    互殊，應予分論併罰。
  3.被告辛○○與被告甲○○所共同私運進口者，係18公斤裝之
    大陸地區香菇絲，而警方於97年5 月30日在裕國公司冷凍庫
    查扣之香菇絲則分別為22公斤裝及19公斤裝，再佐以被告乙○○始終供稱97年5 月30日為警查扣之香菇絲係其向真實姓
    名年籍不詳之「林先生」所購買，足認被告辛○○、乙○○
    委託被告己○○銷售之大陸香菇絲，並非被告辛○○、甲○○於97年4 月中旬共同走私進口，檢察官認係同一批走私物
    品，應有誤會。是被告辛○○自大陸地區私運管制物品進口
    逾公告數額之犯行與其銷售走私物品之犯行間，係犯意各別
    ，所犯為構成要件不同之罪名，應予分論併罰。
  (五)刑之酌科
  1.審酌被告甲○○尚無不良素行（參見卷附之臺灣高等法院被
    告前案紀錄表），其走私香菇、豬腳筋及香菇絲之數量甚多
    ，對於國內之交易市場及產品價格影響非輕，惟念及其犯罪
    後終能坦承犯行，態度尚稱良好，暨其犯罪手段、智識程度
    及生活狀況等一切情狀，各量處如主文所示之刑，並就所處
    罰金刑部分諭知易服勞役之折算標準，及定其應執行刑。
  2.審酌被告丙○○前於88年間曾有違反懲治走私條例之刑案紀
    錄（參見卷附之臺灣高等法院被告前案紀錄表），猶不知悛
    悔，且其走私香菇、豬腳筋數量甚多，對於臺灣地區之交易
    市場及產品價格影響非輕，惟念及其犯罪後坦承犯行，態度
    尚稱良好，暨其犯罪手段、智識程度及生活狀況等一切情狀
    ，量處如主文所示之刑，並就所處罰金刑部分諭知易服勞役
    之折算標準。
  3.審酌被告丁○○於97年5 月12日上午藏匿走私物品後，旋於
    同日中午為警查獲，其犯罪時間不長，且犯罪後坦承犯行，
    態度尚稱良好，暨其犯罪手段、智識程度及生活狀況等一切
    情狀，量處如主文所示之刑，並諭知易科罰金之折算標準。
  4.審酌被告戊○○、庚○○運送走私物品所獲取之代價並非甚
    高，且其2 人犯罪後均坦承犯行，態度尚稱良好，暨其犯罪
    手段、智識程度及生活狀況等一切情狀，各量處如主文所示
    之刑，並均諭知易科罰金之折算標準，及就被告戊○○所處
    之刑定其應執行刑。
  5.審酌被告辛○○前於87年間曾有違反懲治走私條例之刑案紀
    錄（參見卷附之臺灣高等法院被告前案紀錄表），猶不知悛
    悔，及其走私、銷售之香菇絲數量甚多，對於國內之交易市
    場及產品價格影響非輕，且於犯罪後猶設詞飾卸，難認有何
    悔意，暨其犯罪手段、智識程度及生活狀況等一切情狀，各
    量處如主文所示之刑，並就所處罰金刑部分諭知易服勞役之
    折算標準，及定其應執行刑。
  6.審酌被告乙○○尚無不良素行（參見卷附之臺灣高等法院被
    告前案紀錄表），其所銷售之走私香菇絲數量不少，且於犯
    罪後猶設詞飾卸，難認有何悔意，暨其犯罪手段、智識程度
    及生活狀況等一切情狀，量處如主文所示之刑，並就所處有
    期徒刑部分諭知易科罰金之折算標準，及就所處罰金刑部分
    諭知易服勞役之折算標準。
  7.審酌被告己○○尚無不良素行（參見卷附之臺灣高等法院被
    告前案紀錄表），其所銷售之走私香菇絲雖數量不少，但犯
    罪後坦承犯行，態度尚稱良好，暨其犯罪手段、智識程度及
    生活狀況等一切情狀，量處如主文所示之刑，並諭知易科罰
    金之折算標準。
  (六)緩刑宣告
  1.被告丁○○前因故意犯罪受有期徒刑以上刑之宣告，執行完
    畢或赦免後，5 年以內未曾因故意犯罪受有期徒刑以上刑之
    宣告，有臺灣高等法院被告前案紀錄表在卷可稽，其犯罪後
    已坦承犯行，頗具悔意，諒其經此刑事偵、審程序及刑之宣
    告後，應知所警惕，信無再犯之虞，本院因認上開宣告之刑
    以暫不執行為適當，爰併予宣告緩刑2 年。本院復考量被告
    丁○○犯罪之情狀，如僅予宣告緩刑，而未為任何負擔，應
    尚不足以收惕勵之效，爰依刑法第74條第2 項第5 款之規定
    ，命其應向指定之公益團體、地方自治團體或社區提供40小
    時之義務勞務，並依刑法第93條第1 項第2 款之規定，於緩
    刑期間付保護管束，期能使其於義務勞務過程及保護管束期
    間，確切培養正確的法治觀念。至其應如何執行，宜由檢察
    官考量其所犯罪名，並參酌其性別、家庭、身份、職業、經
    歷、特殊專長、體能狀況及素行紀錄與參加意願等個人因素
    ，再依義務勞務執行機關（構）之地域、特性及勞務內容等
    為適當之安排。
  2.被告甲○○未曾因故意犯罪受有期徒刑以上刑之宣告，有臺
    灣高等法院被告前案紀錄表在卷可稽，其犯罪後已坦承犯行
    ，頗具悔意，諒其經此刑事偵、審程序及刑之宣告後，應知
    所警惕，信無再犯之虞，本院因認上開宣告之刑以暫不執行
    為適當，爰併予宣告緩刑5 年。本院復考量被告甲○○犯罪
    之情狀，如僅予宣告緩刑，而未為任何負擔，應尚不足以收
    惕勵之效，爰斟酌其犯本罪之動機、目的等情狀，依刑法第
    74條第2 項第4 款之規定，命其向公庫支付新臺幣100 萬元
    。
  3.被告丙○○前因故意犯罪受有期徒刑以上刑之宣告，執行完
    畢或赦免後，5 年以內未曾因故意犯罪受有期徒刑以上刑之
    宣告，有臺灣高等法院被告前案紀錄表在卷可稽，其犯罪後
    已坦承犯行，頗具悔意，諒其再經此刑事偵、審程式及刑之
    宣告後，應知所警惕，信無再犯之虞，本院因認上開宣告之
    刑以暫不執行為適當，爰併予宣告緩刑5 年。本院復考量被
    告丙○○之前案紀錄及本案犯罪之情狀，如僅予宣告緩刑，
    而未為任何負擔，應尚不足以收惕勵之效，爰斟酌其犯本罪
    之動機、目的等情狀，依刑法第74條第2 項第4 款之規定，
    命其向公庫支付新臺幣50萬元。
  4.被告戊○○前因故意犯罪受有期徒刑以上刑之宣告，執行完
    畢或赦免後，5 年以內未曾因故意犯罪受有期徒刑以上刑之
    宣告，有臺灣高等法院被告前案紀錄表在卷可稽，其犯罪後
    已坦承犯行，頗具悔意，諒其經此刑事偵、審程序及刑之宣
    告後，應知所警惕，信無再犯之虞，本院因認上開宣告之刑
    以暫不執行為適當，爰併予宣告緩刑2 年。本院復考量被告
    戊○○犯罪之情狀，如僅予宣告緩刑，而未為任何負擔，應
    尚不足以收惕勵之效，爰依刑法第74條第2 項第5 款之規定
    ，命其應向指定之公益團體、地方自治團體或社區提供40小
    時之義務勞務，並依刑法第93條第1 項第2 款之規定，於緩
    刑期間付保護管束，期能使其於義務勞務過程及保護管束期
    間，確切培養正確的法治觀念。至其應如何執行，宜由檢察
    官考量其所犯罪名，並參酌其性別、家庭、身份、職業、經
    歷、特殊專長、體能狀況及素行紀錄與參加意願等個人因素
    ，再依義務勞務執行機關（構）之地域、特性及勞務內容等
    為適當之安排。
  5.被告庚○○未曾因故意犯罪受有期徒刑以上刑之宣告，有臺
    灣高等法院被告前案紀錄表在卷可稽，其犯罪後已坦承犯行
    ，頗具悔意，諒其經此刑事偵、審程序及刑之宣告後，應知
    所警惕，信無再犯之虞，本院因認上開宣告之刑以暫不執行
    為適當，爰併予宣告緩刑2 年。本院復考量被告庚○○犯罪
    之情狀，如僅予宣告緩刑，而未為任何負擔，應尚不足以收
    惕勵之效，爰依刑法第74條第2 項第5 款之規定，命其應向
    指定之公益團體、地方自治團體或社區提供40小時之義務勞
    務，並依刑法第93條第1 項第2 款之規定，於緩刑期間付保
    護管束，期能使其於義務勞務過程及保護管束期間，確切培
    養正確的法治觀念。至其應如何執行，宜由檢察官考量其所
    犯罪名，並參酌其性別、家庭、身份、職業、經歷、特殊專
    長、體能狀況及素行紀錄與參加意願等個人因素，再依義務
    勞務執行機關（構）之地域、特性及勞務內容等為適當之安
    排。
  6.被告己○○未曾因故意犯罪受有期徒刑以上刑之宣告，有臺
    灣高等法院被告前案紀錄表在卷可稽，其犯罪後已坦承犯行
    ，頗具悔意，諒其經此刑事偵、審程序及刑之宣告後，應知
    所警惕，信無再犯之虞，本院因認上開宣告之刑以暫不執行
    為適當，爰併予宣告緩刑2 年。本院復考量被告己○○犯罪
    之情狀，如僅予宣告緩刑，而未為任何負擔，應尚不足以收
    惕勵之效，爰依刑法第74條第2 項第5 款之規定，命其應向
    指定之公益團體、地方自治團體或社區提供60小時之義務勞
    務，並依刑法第93條第1 項第2 款之規定，於緩刑期間付保
    護管束，期能使其於義務勞務過程及保護管束期間，確切培
    養正確的法治觀念。至其應如何執行，宜由檢察官考量其所
    犯罪名，並參酌其性別、家庭、身份、職業、經歷、特殊專
    長、體能狀況及素行紀錄與參加意願等個人因素，再依義務
    勞務執行機關（構）之地域、特性及勞務內容等為適當之安
    排。
  (七)沒收
  1.扣案之大陸地區香菇528 箱（30公斤裝100箱、20公斤裝427
    箱、23公斤裝1 箱）、大陸地區豬腳筋45箱（20公斤裝），
    係被告甲○○所有因犯罪所得之物，業據其供述在卷，爰依
    刑法第38條第1 項第2 款之規定宣告沒收。
  2.扣案之NOKIA 牌行動電話1 支（含門號0000-000000 號SIM
    卡1 張）、SAMSUNG 牌行動電話1 支（含門號00000000000
    號SIM 卡1 張），均係被告甲○○所有供犯罪所用之物；扣
    案之ANYCALL 牌行動電話1 支（含門號00000000000 號SIM
    卡1 張），係被告丁○○所有供犯罪所用之物；扣案之MOTO
    ROLA牌行動電話1 支（含門號0000-000000 號SIM 卡1 張）
    ，係被告戊○○所有供犯罪所用之物，均據被告甲○○、丁○○、戊○○供述在卷，爰依刑法第38條第1 項第2 款之規
    定宣告沒收。
  3.扣案之大陸地區香菇絲150 箱（22公斤裝計145 箱、19公斤
    裝計5 箱），係被告辛○○、乙○○所有供犯罪所用之物，
    業據共犯即被告己○○供述在卷，爰依刑法第38條第1 項第
    2 款之規定宣告沒收。
  4.扣案之正浩企業有限公司發票章1 顆、帳單明細1 張、己○○所有之大陸地區香菇絲20箱（19公斤裝）、大陸地區扁菇
    10箱（20公斤裝）等物與本案無關，不得併予宣告沒收，附
    此敘明。
四、適用之法律
  (一)刑事訴訟法第299條第1項前段。
  (二)懲治走私條例第2條第1項、第3條第1項、第12條。
  (三)刑法第11條前段、第28條、第41條第1 項前段、第42條第3
    項、第51條第5 款、第74條第1 項第1 款、第2 款、第2 項
    第4 款、第5 款、第38條第1 項第2 款。
中    華    民    國    97    年    11    月    19    日
                刑事第八庭  審判長法  官  林慧英
                                  法  官  簡源希
                                  法  官  陳慧珊
上正本證明與原本無異。
如不服本判決，應於判決送達後10日內向本院提出上訴狀（應附
繕本），上訴於臺灣高等法院臺中分院。
                                  書記官  施玉卿
中    華    民    國    97    年    11    月    19    日
【附錄本案論罪科刑法條】
懲治走私條例第2條第1項：
私運管制物品進口、出口逾公告數額者，處 7 年以下有期徒刑，
得併科新臺幣3 百萬元以下罰金。
懲治走私條例第3條第1項：
運送、銷售或藏匿前條第 1 項之走私物品者，處 5 年以下有期
徒刑、拘役或科或併科新臺幣150 萬元以下罰金。
懲治走私條例第12條：
自大陸地區私運物品進入臺灣地區，或自臺灣地區私運物品前往
大陸地區者，以私運物品進口、出口論，適用本條例規定處斷。


司法院資訊處製作；財團法人民間司法改革基金會備份。
